【裁判字號】    99,交易,344
【裁判日期】    991231
【裁判案由】    過失致死等
【裁判全文】
臺灣臺南地方法院刑事判決             99年度交易字第344號
公  訴  人  臺灣臺南地方法院檢察署檢察官
被      告  王智芬
上列被告因過失致死等案件，經檢察官提起公訴（99年度調偵字
第1283號、99年度偵字第13629號），被告就被訴事實為有罪之
陳述，經告知簡式審判程序之旨，並聽取當事人之意見後，本院
裁定進行簡式審判程序，判決如下：
    主  文
王智芬服用酒類，不能安全駕駛動力交通工具而駕駛，處有期徒
刑貳月，如易科罰金，以新臺幣壹仟元折算壹日；又因過失致人
於死，處有期徒刑陸月，如易科罰金，以新臺幣壹仟元折算壹日
。應執行有期徒刑柒月，如易科罰金，以新臺幣壹仟元折算壹日
，緩刑貳年。
    事  實
一、王智芬明知服用酒類不能安全駕駛者，不得駕駛動力交通工
    具，竟仍於民國99年4月24日凌晨0時許起至同日上午5時30
    分許止，在臺南市○○路與府前路口某路邊攤處，飲用啤酒
    若干後，已達無法安全駕駛動力交通工具之程度，猶駕駛車
    牌號碼0311-NQ號自用小客貨車上路，於同日上午5時50分許
    ，沿臺南市○○○路由西往東行駛至該路段358號前欲左轉
    時，本應注意車輛駕駛人如飲用酒類後，其吐氣所含酒精濃
    度超過每公升0‧25毫克之情形者，不得駕車，且應注意汽
    車行駛至交岔路口，轉彎車應讓直行車先行，而依當時天候
    晴朗、晨或暮光、柏油路面乾燥無缺陷、無障礙物及視距良
    好等情，客觀上並無不能注意之情事，竟因不勝酒力而注意
    力、操控力降低且貿然左轉，致與詹前進所騎乘沿公園南路
    由東向西直行之車牌號碼ICV-163號重型機車發生碰撞，造
    成詹前進人車倒地，並受有硬腦膜下出血、顱底骨骨折併氣
    腦、顏面撕裂傷、胸部鈍挫傷及右膝鈍挫傷等傷害，經送醫
    急救，仍於同日22時7分許不治死亡，王智芬於肇事後，在
    未有偵查犯罪職務之機關或公務員發覺其為犯罪人前，即向
    到場處理本件道路交通事故而尚不知肇事者為何人之臺南市
    警察局交通警察隊警員供承其為肇事人，自首並接受裁判。
    而王智芬經據報前往現場處理之員警對其施以呼氣酒精濃度
    檢測後，測得其酒後呼氣酒精濃度高達每公升0.7毫克而查
    知其酒後駕車一情。
二、案經詹前進之子詹勳全告訴及臺灣臺南地方法院檢察署檢察
    官據報相驗後自動偵查起訴。
    理  由
一、本件係經被告王智芬就被訴之犯罪事實為有罪之表示，而經
    本院裁定以簡式審判程序加以審理，依刑事訴訟法第273條
    之2、第159條第2項之規定，不適用傳聞法則有關限制證據
    能力之相關規定，合先敘明。
二、訊據被告王智芬對於上揭犯罪事實坦承不諱，核與告訴人詹
    勳全於偵訊中指訴情節相符，並有國立成功大學醫學院附設
    醫院診斷證明書、刑法第185條之3案件測試觀察紀錄表、呼
    氣酒精濃度檢測單、道路交通事故現場圖、道路交通事故調
    查報告表(一)、(二)、道路交通事故現場蒐證照片15幀在卷可稽
    （見臺灣彰化地方法院檢察署99年度相字第277號相驗卷第
    23、25、28、33-40頁）。而被害人詹前進係因本件車禍致
    受有硬腦膜下出血、顱底骨骨折併氣腦、顏面撕裂傷、胸部
    鈍挫傷及右膝鈍挫傷等傷害，且於99年4月24日22時7分許，
    因顱內出血、頭部外傷等傷勢不治而死亡等情，亦據臺灣彰
    化地方法院檢察署檢察官督同檢驗員相驗屬實，有相驗筆錄
    、相驗屍體證明書、檢驗報告書各1份及相驗照片、國立成
    功大學醫學院附設醫院診斷證明書附卷可憑（見上開相驗卷
    第23、50-53、56-60頁）。按汽車行駛至交岔路口，轉彎車
    應讓直行車先行；車輛駕駛人如飲用酒類或其他類似物質後
    ，其吐氣所含酒精濃度超過每公升0.25毫克之情形者，不得
    駕車，道路交通安全規則第102條第1項第7款、第114條第2
    款定有明文，被告駕車行經上開路段，依當時情況並無不能
    注意之情事，卻疏未為前揭注意，即貿然左轉，致擦撞對向
    直行至該處由被害人詹前進所騎乘之上開機車，被害人詹前
    進並因此死亡，被告之駕駛行為自有過失，且其過失行為與
    被害人詹前進之死亡間有相當因果關係。是以，本件被告服
    用酒類，不能安全駕駛動力交通工具而駕駛，及因過失致人
    於死之犯行，事證明確，應予依法論科。
三、核被告所為，係犯刑法第185條之3服用酒類，不能安全駕駛
    動力交通工具而駕駛罪，及同法第276條第1項之過失致死罪
    。又被告所犯上開酒後駕車及過失致死等犯行間，犯意各別
    ，行為互異，應予分論併罰。又被告酒醉駕車，因而致人死
    亡，依法應負刑事責任，應依道路交通管理處罰條例第86條
    第1項規定，就其過失致人於死之犯行加重其刑。另被告於
    肇事後，在未有偵查犯罪職務之機關或公務員發覺其為犯罪
    人前，即向到場處理本件道路交通事故而尚不知肇事者為何
    人之臺南市警察局交通警察隊員警供承其為肇事人，自首並
    接受裁判等情，有臺南市○○○道路交通事故肇事人自首情
    形紀錄表1紙在卷足憑（見上開相驗卷第27頁），爰依刑法
    第62條前段之規定減輕其刑，其刑同時有加重及減輕事由，
    應依法先加重後減輕之。爰審酌被告素行良好，有臺灣高等
    法院被告前案紀錄表在卷可稽，其於酒後顯已不能安全駕駛
    動力交通工具之情形下，仍駕車上路，嚴重危及行車及其他
    用路人之安全，且因未能遵守道路交通安全規則而肇事致被
    害人詹前進死亡之過失情節，並審酌其生活狀況、高職肄業
    之智識程度，及於本院審理中已與被害人之家屬達成和解賠
    償損害，有本院99年度司南調字第222號調解筆錄1份在卷可
    憑（本院卷第25頁），暨被告犯後坦承犯行、態度尚佳等一
    切情狀，分別量處如主文所示之刑，並均諭知易科罰金之折
    算標準，併定應執行之刑及諭知易科罰金之折算標準，以資
    懲儆。末查，被告前未曾因故意犯罪受有期徒刑以上刑之宣
    告，有臺灣臺南地方法院檢察署刑案資料查註紀錄表及臺灣
    高等法院被告前案紀錄表各1份在卷可憑，其因一時失慮致
    犯本罪，且已與被害人家屬達成和解賠償損害，信被告經此
    科刑之教訓，已足資警惕，應無再犯之虞，本院因認被告所
    受宣告之刑，以暫不執行為適當，併予宣告緩刑2年，以啟
    自新。
據上論斷，應依刑事訴訟法第299條第1項前段、第273條之1第1
項，刑法第185條之3、第276條第1項、第62條前段、第41條第1
項前段、第51條第5款、第74條第1項第1款，道路交通管理處罰
條例第86條第1項，刑法施行法第1條之1，判決如主文。
本案經檢察官吳坤城到庭執行職務。
中    華    民    國    99    年    12    月    31    日
                     交通法庭  法  官  黃聖涵
以上正本證明與原本無異。
如不服本判決應於收受本判決後10日內向本院提出上訴書狀，並
應敘述具體理由。其未敘述上訴理由者，應於上訴期間屆滿後20
日內向本院補提理由書狀（均須按他造當事人之人數附繕本）「
切勿逕送上級法院」。
                               書記官  吳揆滿
中    華    民    國   100    年    1     月    4     日
附錄本案所犯法條全文：
中華民國刑法第185條之3
服用毒品、麻醉藥品、酒類或其他相類之物，不能安全駕駛動力
交通工具而駕駛者，處 1 年以下有期徒刑、拘役或科或併科 15
萬元以下罰金。
中華民國刑法第276條
（過失致死罪）
因過失致人於死者，處 2 年以下有期徒刑、拘役或 2 千元以下
罰金。
從事業務之人，因業務上之過失犯前項之罪者，處 5 年以下有
期徒刑或拘役，得併科 3 千元以下罰金。

司法院資訊處製作；財團法人民間司法改革基金會備份。
